臺灣屏東地方法院交通事件裁定        100年度交聲字第289號
原處分機關  交通部公路總局高雄區監理所屏東監理站
異  議  人
即受處分人  李耀明
上列受處分人因違反道路交通管理處罰條例事件，對於交通部公
路總局高雄區監理所屏東監理站民國100 年8 月1 日所為之處分
（原處分案號：屏監違字第裁82-VP0000000號）聲明異議，本院
裁定如下：
    主  文
異議駁回。
    理  由
一、原處分意旨略以：異議人即受處分人李耀明於民國100 年3
    月9 日9 時17分許，駕駛車牌號碼V4-128號營業小客車，行
    經台24線崙上段西向路段時，因有汽車駕駛人行車速度，超
    過規定之最高時速20公里以上之違規事實，為警拍照後逕行
    舉發，嗣原處分機關即交通部公路總局高雄區監理所屏東監
    理站認異議人上開情形，違反道路交通管理處罰條例第40條
    之規定，裁處罰鍰新臺幣（下同）2,000 元，並依同條例第
    63條第1 項規定，記違規點數1 點等語。
二、聲明異議意旨略以：伊確實未收到罰單，請法院調查伊之前
    繳納罰金之紀錄，請法院做出公平裁決等語。
三、按汽車駕駛人，行車速度，超過規定之最高時速，或低於規
    定之最低時速，除有第43條第1 項第2 款情形外，處1,200
    元以上2,400 元以下罰鍰，並計違規點數1 點。道路交通管
    理處罰條例第40條、第63條第1 項第1 款分別定有明文。經
    查，異議人於首揭時、地有汽車駕駛人行車速度超過規定之
    最高時速未滿20公里之事實，為異議人所不爭執，並有舉發
    照片在卷可參（見本院卷第10頁），是本件異議人確有汽車
    駕駛人行車速度，超過規定之最高時速未滿20公里之交通違
    規行為，應可認定。
四、異議人雖辯稱：「伊確實未收到罰單」云云，惟查：
（一）按處理違反道路交通管理事件，有關文書送達之程序，依
      行政程序法之規定，違反道路交通管理事件統一裁罰標準
      及處理細則第5 條亦有明文。而行政程序法中關於文書之
      送達，於應受送達人之住居所、事務所或營業所為之。但
      在行政機關辦公處所或他處會晤應受送達人時，得於會晤
      處所為之；於應送達處所不獲會晤應受送達人時，得將文
      書付與有辨別事理能力之同居人、受僱人或應送達處所之
      接收郵件人員；又送達不能依前2 條規定為之者，得將文
      書寄存送達地之地方自治或警察機關，並作送達通知書2
      份，一份黏貼於應受送達人住居所、事務所、營業所或其
      就業處所門首，另一份交由鄰居轉交或置於該送達處所信
      箱或其他適當位置，以為送達。前項情形，由郵政機關為
      送達者，得將文書寄存於送達地之郵政機關。寄存機關自
      收受寄存文書之日起，應保存3 個月，行政程序法第72條
      第1 項、第73條第1 項、第74條亦有明定。而依行政程序
      法第74條第1 項規定所為之寄存送達，並未準用民事訴訟
      法第138 條第2 項規定，自應於寄存送達當日即生送達之
      效力（臺灣高等法院暨所屬法院97年法律座談會刑事類提
      案第42號研討結果參照）。
（二）本件異議人於76年9 月9 日遷入屏東縣長治鄉○○村○○
      路391 號之址後，即無任何遷徙或異動之情；又觀以異議
      人在其向本院具狀所提出之聲明異議狀其住所地址亦記載
      為上開地址，此有聲明異議狀、個人基本資料查詢結果在
      卷可按（見本院卷第1 、15頁），故異議人應有以久住之
      意思住於上址，而有設定住所於上址之意。原舉發機關將
      舉發通知書交由中華郵政股份有限公司，並按異議人上開
      戶籍地址掛號郵寄送達，而中華郵政股份有限公司之郵務
      士於投郵時，因未會晤應受送達人或其同居之家屬或其受
      僱人，乃依法將該裁決書於100 年3 月24日寄存於長治郵
      局，並製作送達通知書2 份，1 份黏貼於應受送達人住所
      門首，另1 份則置於該受送達處所信箱或其他適當位置，
      以為送達，有屏東分局送達證書附卷足憑（見本院卷第9
      頁）。是本件郵局之投遞人員對異議人之戶籍地所為送達
      之程序，已符合前揭行政程序法關於寄存送達程序之規定
      ，應認已發生文書送達之法律效果。
（三）本件舉發通知書之寄存送達程序既屬合法，本院亦查無任
      何負責投遞該舉發通知書之郵務士有何偽造送達證書之情
      ，是異議人事後個人因素無法未自行向郵政機關領取舉發
      通知書，而無法得知應到案日期致受原處分機關之裁處，
      核屬其個人疏漏，尚難據此否認上開違規通知單已合法送
      達之效力，是異議人猶以首開情詞置辯，為無理由，應予
      駁回。
（四）至異議人聲請本院調查其繳納罰款記錄乙節，因與認定異
      議人有無首揭違規行為及本件舉發通知單送達有無合法均
      無關涉，自無調查之必要，併予敘明。
五、爰應依道路交通管理處罰條例第87條第2 項、道路交通事件
    處理辦法第18條，裁定如主文。
中    華    民    國  100     年    9     月    23    日
                  交通法庭      法  官  羅森德
以上正本證明與原本無異。
如不服本裁定應於收受送達後5 日內向本院提出抗告書狀敘述抗
告之理由抗告於臺灣高等法院高雄分院。
中    華    民    國  100     年    9     月    23    日
                                書記官  盧姝伶